【裁判字號】    97,小上,2
【裁判日期】    970218
【裁判案由】    侵權行為損害賠償
【裁判全文】
臺灣臺北地方法院民事裁定               97年度小上字第2號
上  訴  人  乙○○
被上訴人    甲○○
上列當事人間請求侵權行為損害賠償事件，上訴人對於中華民國
96年11月 7日本院臺北簡易庭96年度北小字第4686號第一審判決
提起上訴，本院裁定如下：
    主      文
上訴駁回。
第二審訴訟費用新台幣壹仟伍佰元由上訴人負擔。
    理      由
一、上訴意旨略以：
    (一)臺市政府警察局交通警察大隊所提供之車輛照片，並非於
      事故現場所拍攝，不得作為本件訴訟判斷之依據。蓋根據
      道路交通事故現場圖顯示，訴外人吳國璋駕駛之 B車之車
      尾與上訴人駕駛 A車之車頭僅相距20公分，但由照片顯
      示，員警係站在車後拍攝，且地上並無白線標示；故不可
      能為事故發生之現場照片。
    (二)警員蕭文隆所繪製之道路交通事故現場圖與事實不符，不
      得以此為案情判斷之依據。蓋由圖顯示，員警蕭文隆至
      現場時，車輛均已駛離現場，否則不會出現照片之謬誤
      。由此可知員警蕭文隆所繪製之現場圖，僅係依據地上所
      標示之白線，其所繪之車輛相關位置係僅憑臆測，非其親
      眼目睹。由上訴人於當日夜間所拍攝地面標示白線照片
      ，可知道路交通事故現場圖應該如上訴狀附圖甲所
      示；且由照片及 C車提供之維修記錄，可知最
      嚴重之碰撞點為B、C之間。
    (三)為此上訴人爰提起上訴，聲明：1.原判決廢棄。2.廢棄部
      分，駁回被上訴人於第一審之訴及假執行之聲請。3.訴訟
      費用由被上訴人負擔。
二、按對於小額程序之第一審裁判之上訴或抗告，非以其違背法
    令為理由，不得為之。又上訴狀內應記載上訴理由，表明：
    (一)原判決所違背之法令及其具體內容。(二)依訴訟資料可認為
    原判決有違背法令之具體事實。民事訴訟法第436條之24第2
    項、第 436條之25分別定有明文。而所謂判決違背法令，上
    訴人以原判決有不適用法規或適用不當為上訴理由時，其上
    訴狀或理由書應有具體之指摘，並揭示該法規之條項或其內
    容，若係成文法以外之法則，應揭示該法則之旨趣，倘為司
    法院解釋或最高法院之判例，則應揭示該判解之字號或其內
    容，如依民事訴訟法第 469條所列各款事由提起上訴者，其
    上訴狀或理由書應揭示合於該條款之事實，最高法院67年台
    上字第2876號判例、70年台上字第2027號判例、71年台上字
    第 314號判例可資參考。是當事人於小額訴訟程序提起上訴
    ，如依民事訴訟法第 468條規定，以第一審判決有不適用法
    規或適用法規不當為理由時，其上訴狀或理由書應有具體之
    指摘，並揭示該法規之條項或其內容。若係成文法以外之法
    則，應揭示該法則之旨趣。倘為司法院解釋、或最高法院之
    判例，則應揭示該判解之字號或其內容。如以民事訴訟法第
    469 條所列各款情形為理由時，其上訴狀或理由書，應揭示
    合於該條款之事實。上訴狀或理由書如未依此項方法表明者
    ，即難認為已對第一審判決之違背法令有具體之指摘，其上
    訴自難認為合法，而屬上訴不合程式，第二審法院應依同法
    第436條之32第2項準用第444條第1項以裁定駁回其上訴。本
    院核諸上訴人前開上訴理由，並未具體敘明原審判決所違背
    之成文法規、成文法以外之法則、司法院解釋或最高法院判
    例，亦未指出原審判決有何民事訴訟法第 469條各款所列事
    由；是揆諸上揭說明，本件上訴顯難認為合法，爰以裁定駁
    回之。
三、依民事訴訟法第 436條之32第2項、第444條第1項、第436條
    之19第1項、第95條、第78條，裁定如主文。
中    華    民    國    97    年    2     月    18    日
                  民事第二庭審判長法  官  黃蓓蓓
                                  法  官  鍾素鳳
                                  法  官  楊代華
以上正本係照原本作成
本件不得抗告
中    華    民    國    97    年    2     月    18    日
                                  書記官  許婉如


司法院資訊處製作；財團法人民間司法改革基金會備份。
